# 关于合并现金流的问题

提问人：chanygrace 时间：2017-01-24 21:18:27
请教陈版， 我们有家上市公司 1 月底收购了一家子公司， 1 月份付了 500 万，合并日后支付剩余的 1500 万，在出 2016 年年报时，母公司投资流出有 2000 万，可是合并期间内子公司吸收投资只有 1500 万，这个应该怎么解决？谢谢！

回答人：chenyiwei
是否 1 月份的 500 万是付给原股东的存量股份转让款，后来的 1500 万是对子公司的增资款？另外是否为非同一控制下合并？如果是，则在合并现金流量表中，该 500 万与购买日该子公司所持有的现金及现金等价物的差额列入合并现金流量表中的“购买子公司或其他营业单位支付的现金净额”。